【裁判字號】    96,訴,515
【裁判日期】    970111
【裁判案由】    廢棄物清理法等
【裁判全文】
臺灣臺南地方法院刑事判決               96年度訴字第515號
公  訴  人  臺灣臺南地方法院檢察署檢察官
被      告  丙○○
選任辯護人  何建宏律師
被      告  甲○○
                    （另案於臺灣台南監獄執行）
上列被告等因違反廢棄物清理法等案件，經檢察官提起公訴（九
十四年度偵字第一八八０、五五八五號），本院判決如下：
    主  文
丙○○未依廢棄物清理法第四十一條第一項規定領有廢棄物處理
許可文件，從事廢棄物處理，處有期徒刑壹年肆月，減為有期徒
刑捌月。緩刑年。
甲○○無罪。
    事  實
一、丙○○於民國九十三年四月一日起向乙○○承租登記為乙○○之女周姿菁所有之台南縣永康市○○段八六七地號土地，
    九十三年六月一日再向庚○○之子遲建成承租登記為遲建成
    所有之同段八六四、八六五地號及遲建成應有部分二五五三
    分之二三五七，其餘為國有之同段八六六地號土地。丙○○
    明知其未依廢棄物清理法第四十一條第一項規定領有廢棄物
    處理之許可文件，不得從事廢棄物之處理，竟基於意圖為自
    已不法所有之侵占概括犯意及未領有廢棄物處理許可文件而
    從事廢棄物處理之犯意，以經營砂石場為掩飾，僱用挖土機
    ，在上開四筆土地上挖掘深一至三點五米不等坑洞，並連續
    將上開土地原生土方侵占入己並外運出售牟利，致乙○○、
    遲建成上開土地土方減少因而受有損害，再以廢木材、廢磚
    土、營建混合物等非屬廢棄物清理法所稱廢棄物範圍之營建
    剩餘土石方回填八六四、八六六、八六七地號土地，另在八
    六五地號土地回填掩埋黑色有臭味粉狀之一般事業廢棄物，
    而從事廢棄物之處理，迄九十三年十一月十二日經主管機關
    臺南縣政府邀集相關單位會勘上開四筆土地，發現現場有積
    水坑洞，疑似鋁灰渣之廢棄物及營建廢棄物、垃圾等物，積
    水坑洞旁有阿摩尼亞味。同年十二月十六日經警據報到場發
    現丙○○僱用陳淵源、施勝宏在現場操作碎石機、挖土機從
    事攪碎水泥塊工作。九十四年一月十九日再經臺南縣政府邀
    集相關單位會勘，發現現場仍堆置有混凝土塊約四百立方公
    尺及每塊長約二公尺、寬零點三公尺之樹幹十五塊等物，限
    令丙○○於同年三月三十一日前清除完畢，丙○○乃於同年
    三月間停止使用上開四筆土地。
二、案經遲建成、乙○○分別訴由臺南縣警察局及臺南縣警察局
    永康分局報請臺灣臺南地方法院檢察署檢察官偵查起訴。
    理  由
壹、有罪部分：
  一、上開犯罪事實，業據被告丙○○於警詢、偵查及本院審理
      中均坦承不諱，核與證人庚○○、乙○○、陳淵源、施勝
      宏於警詢及偵查中證述情節相符，並有土地租賃契約書一
      份、承諾書一紙、土地登記謄本四份、勘驗筆錄一份、臺
      南縣永康地政事務所九十六年二月十四日所測量字第0960
      001432號函及檢附測量成果圖一份、臺南縣環境保護局九
      十六年三月六日環衛字第0960009311號函及檢附廢棄物稽
      查紀錄表、檢測報告一份、臺南縣政府九十三年十一月十
      六日府城都字第0930222752號函及檢附九十三年十一月十
      二日會勘紀錄、現場照片一份、臺南縣警察局永康分局九
      十四年一月二十四日南縣永警三字第0930033822號函一份
      、臺南縣政府九十四年二月五日府城都字第0940030253號
      函及檢附九十四年一月十九日會勘紀錄、現場照片一份、
      臺南縣環境保護局九十四年四月十二日環衛字第09400120
      97號函一份及臺南縣環保局圖片檔案資料一份附卷可稽（
      見偵一卷第八一至八四、九九、二一至二四、一００至一
      ０二、一０五至一０六、一一二至一二四、一二九至一三
      三頁；偵二卷第十七至二四、八二至九四頁；偵三卷第六
      、七頁），是被告丙○○上開自白與事實相符，堪以採信
      。本件事證業已明確，自應依法論科。
  二、核被告丙○○所為，係犯刑法第三百三十五條第一項侵占
      罪及廢棄物清理法第四十六條第一項第四款未依同法第四
      十一條第一項領有廢棄物處理許可文件，從事廢棄物處理
      罪。按刑事訴訟法第三百條所謂變更起訴法條，係指在不
      擴張及減縮單一法益及同一被害客體之原訴之原則下，法
      院得就有罪判決，於不妨害基本社會事實之範圍內，得自
      由認定事實，變更檢察官所引應適用之法條而言。例如竊
      盜、侵占、詐欺取財三罪，其基本社會事實同為意圖為自
      己或第三人不法之所有，以和平手段取得他人之財物，侵
      害他人之財產法益。因之，檢察官如係以上述三種罪名中
      之任一罪名起訴，法院依其調查證據審理結果，就被告侵
      害單一法益之同一被害客體（即事實同一），如認被告犯
      罪手段有異於起訴書所認定者（例如起訴書認定被告係施
      用詐術取得系爭財物，法院認定係以竊取方法而取得系爭
      財物），即得變更起訴法條之罪名為其餘兩罪中之另一罪
      名（最高法院八十一年度台非字第四二三號判決意旨參照
      ）。查本件被告丙○○於租用上開四筆土地期間，將其所
      承租管領之土地土方據為己有並外運出售牟利，其所為尚
      難繩以竊盜罪名，應論以侵占罪名，起訴法條容有未恰，
      惟起訴之基本社會事實同一，本院應變更法條審判。又按
      刑事法若干犯罪行為態樣，本質上原具有反覆、延續實行
      之特徵，立法時既予特別歸類，定為犯罪構成要件之行為
      要素，則行為人基於概括之犯意，在密切接近之一定時、
      地持續實行之複次行為，倘依社會通念，於客觀上認為符
      合一個反覆、延續性之行為觀念者，於刑法評價上，即應
      僅成立一罪。學理上所稱「集合犯」之職業性、營業性或
      收集性等具有重複特質之犯罪均屬之，例如經營、從事業
      務、收集、販賣、製造、散布等行為概念者是。廢棄物清
      理法第四十六條第一項第四款之犯罪，以行為人未依規定
      領有廢棄物清除、處理許可文件從事廢棄物清除、處理等
      業務行為，為其犯罪構成要件，該罪之本質上具有反覆性
      之特徵。本件被告丙○○從事廢棄物之處理行為，其內涵
      本即含有多次繼續反覆實施同一社會活動之性質，侵害主
      管機關對於廢棄物處理之管理及監督，所侵害者僅係單一
      之國家法益，僅經由一個法條為一次評價即可，故其先後
      雖有多次違反廢棄物清理法第四十六條第一項第四款之行
      為，仍應包括成立單純一罪。再者，本件公訴人起訴時，
      雖認被告丙○○係違反修正前廢棄物清理法第四十六條第
      一項第四款前段之罪，惟按從法律變更之形式觀察，如非
      全文之新定或廢止，而僅部分條文之條款次加以調整，不
      影響犯罪構成要件之內涵者，尚不屬於刑罰法律之變更，
      毋須就實質刑罰內容為比較。查廢棄物清理法第四十六條
      原有細分二項規定，然該條第二項有關常業罪之規定，已
      於九十四年五月五日業經立法機關刪除，並已於同年七月
      一日生效，則前開修正，經核僅係項次加以調整，並不影
      響該法犯罪構成要件之內涵，尚不屬於刑罰法律之變更，
      自不生刑法第二條比較適用之問題，自應適用已修正生效
      之廢棄物清理法第四十六條第一項第四款前段之規定，併
      此敘明。
  三、又被告丙○○先後侵占行為，時間緊接，方法相同，顯係
      基於概括犯意反覆為之，而被告丙○○行為後，於九十四
      年一月七日修正，同年二月二日公布之刑法，已於九十五
      年七月一日施行，修正後刑法已刪除第五十六條連續犯之
      規定，則被告丙○○之侵占犯行，因行為後刑法業已刪除
      連續犯之規定，此刪除雖非犯罪構成要件之變更，但顯已
      影響行為人刑罰之法律效果，自屬法律有變更，依修正後
      刑法第二條第一項規定「行為後法律有變更者，適用行為
      時之法律。但行為後之法律有利於行為人者，適用最有利
      於行為人之法律」，比較新、舊法結果，仍應適用較有利
      於被告之行為時法律即舊法論以連續犯（最高法院九十五
      年第八次刑事庭會議決議參照）。準此，被告丙○○先後
      多次侵占犯行，因時間緊接，方法相同，觸犯構成要件相
      同之罪名，顯係基於概括犯意反覆而為，應依修正前刑法
      第五十六規定論以一罪。又被告丙○○所犯上開二罪間，
      有方法結果之牽連關係，然因被告丙○○行為後，新修正
      施行之刑法已刪除第五十五條關於牽連犯之規定，被告丙○○所犯上開二罪，將改依數罪併罰之規定分論併罰，而
      依施行修正前即行為時之規定，則應從一重之罪處斷，比
      較新舊法規定，新法並非較有利於被告丙○○，依刑法第
      二條第一項規定，應適用行為時之法律，即適用修正前刑
      法第五十五條牽連犯之規定，應從重論以廢棄物清理法第
      四十六條第一項第四款之規定處斷。爰審酌被告丙○○為
      圖謀一己之利，以經營砂石場為掩飾侵占他人土方，且擅
      自傾倒廢棄物於前揭土地範圍內，影響環境衛生，惟衡其
      傾倒廢棄物數量非鉅，及其犯罪後坦承犯行，尚有悔意等
      一切情狀，量處如主文所示之刑。又被告丙○○上開犯行
      ，均在九十六年四月二十四日以前，合於中華民國九十六
      年罪犯減刑條例第二條第一項第三款之規定，且無該條例
      第三條規定不予減刑之情形，爰減其宣告刑二分之一。末
      查，被告丙○○前固因違反肅清煙毒條例案件，經臺灣高
      等法院臺南分院以八十四年度上訴字第五一六號判決，判
      處有期徒刑三年六月確定，並於八十七年三月二十二日縮
      刑期滿執行完畢，則被告丙○○前因故意犯罪受有期徒刑
      以上刑之宣告執行完畢後，五年以內未曾因故意犯罪而受
      有期徒刑以上刑之宣告，有卷附臺灣高等法院被告前案紀
      錄表可按，併審酌被告丙○○犯罪後坦承犯行，深具悔意
      ，且已依公訴人命令分別捐款予財團法人臺灣更生保護會
      臺南分會、財團法人天主教善牧社會福利基金會、財團法
      人臺南市私立天主教瑞復益智中心、財團法人臺南市腦性
      麻痺之友協會、臺南市國民中小學學生紓困助學金專戶管
      理委員會、臺南縣國民中小學學生紓困助學金專戶管理委
      員會，各新台幣（下同）五萬元、五萬元、十萬元、五萬
      元、十萬元、十五萬元，有卷附匯款申請書回條可參（見
      本院卷第六四之六至六四之十一頁），其因一時失慮致罹
      刑章，受此罪刑之宣告，當收警惕之效，信無再犯之虞，
      本院因認所宣告之刑，以暫不執行為適當，爰併予宣告緩
      刑三年，以勵自新。
貳、不另為無罪諭知部分：
  一、公訴意旨另以：被告丙○○與被告甲○○均未領有廢棄物
      清除、處理許可證或核備文件，被告甲○○於九十一年四
      月二十八日以欲從事農耕為由，向告訴人丁○○承租臺南
      縣永康市○○段八六八、八六九地號土地，同年間再向告
      訴人乙○○租用乙○○之女周姿菁所有之同段八六七地號
      土地，上開土地於被告甲○○租用前，均係廢耕之旱地，
      被告甲○○租用後，自不詳時起，由被告丙○○以經營砂
      石場為掩飾，並僱用挖土機，在該三筆土地挖掘深一至三
      點五米不等之坑洞，竊取數量不詳之上開土地原生土方外
      運，再以廢木材、廢磚土、營建混合物等非屬廢棄物清理
      法所稱廢棄物範圍之營建剩餘土石方回填，另在上開八六
      八地號土地回填掩埋土黃色有臭味粉狀之一般事業廢棄物
      ，而從事廢棄物之處理。其間於九十二年二月七日經告訴
      人丁○○發現其所有之上開八六八、八六九地號土地遭挖
      掘坑洞，洞旁堆置廢磚、木，因認被告丙○○此部分所為
      ，涉犯廢棄物清理法第四十六條第一項第四款未依同法第
      四十一條第一項領有廢棄物處理許可文件，從事廢棄物處
      理罪及刑法三百二十條第一項之竊盜罪嫌。
  二、公訴意旨認被告丙○○涉犯上開違反廢棄物清理法及竊盜
      犯行，無非係以證人丁○○、乙○○於警詢及偵查中之指
      述、耕地委託經營契約書一紙、和解書一紙暨和解現場照
      片二幀、照片十四幀為其論據。訊據被告丙○○間詞否認
      犯行，供稱：「我之前不認識甲○○、後來丁○○找他來
      要跟我對質，看我是不是跟甲○○合夥，這樣才認識，丁○○誤以為我跟甲○○一起作，要我一併負責，但是那跟
      我沒關係，所以丁○○與甲○○就另外帶到別的地方談和
      解，之後我就不清楚」等語，經查：
  （一）證人即告訴人乙○○於警詢及偵查中證稱：「之前我有
        將土地（八六七地號）承租給甲○○使用一年，環保局
        叫我們去看的時候，是丙○○租用的時候，當時我去看
        過好幾次，都是一堆一堆土，也有很多個洞，有堆放土
        方及建築廢棄物，但是我不確定是不是挖在我的土地上
        」等語（見警卷第五八至五九頁；偵一卷第一二七頁）
        ，告訴人即證人丁○○於警詢與偵查中證稱：「我在九
        十一年四月二十八日與甲○○訂定契約，該二筆土地有
        三分（八六八、八六九地號），到期日是九十三年四月
        二十八日，用途僅限經營農業使用，我於九十二年二月
        七日回去土地看，看到土地上好的泥土被挖起放在旁邊
        ，遺留的坑洞就堆置廢棄的磚塊及木頭，當時我有報警
        ，警方與我到現場看一下要我跟挖土的人處理，於九十
        二年二月十六日又發現泥土遭竊取，便與警方一同至現
        場察看，現場發現挖土人員（即施勝宏、陳淵源）」等
        語（見警卷第四七至四八頁；偵一卷第二九至三十頁）
        ，然依上開二名在場挖土人員即施勝宏、陳淵源於警詢
        中皆陳稱：陳淵源係受雇於林志全；施勝宏是受雇於丙○○，其二人當日在場係因負責操作碎石機與怪手攪拌
        水泥塊，將碎石粉以怪手堆置，是上開告訴人丁○○所
        稱其先後二次到達現場，均發現有坑洞及堆置廢棄物的
        情形，此並無法證明係被告丙○○所為，且依上開由被
        告丙○○所雇用之證人施勝宏所陳稱，其在現場僅負責
        將水泥塊以碎石機攪拌後，再以怪手將碎石粉堆置成堆
        之工作，並非受雇於被告丙○○為如告訴人丁○○所稱
        挖掘坑洞後將廢棄物填入之行為，亦可徵上開告訴人丁○○所稱僅能證明其所有土地土方遭竊盜並遭掩埋廢棄
        物，且告訴人乙○○也係於事發後由環保局人員通知到
        場察看使得知其所有地號遭盜挖土方及掩埋廢棄物，亦
        無法依其前開證詞證明上開行為確係被告丙○○所為。
  （二）另證人丁○○於警詢及偵查中均證稱：「九十二年二月
        十六日發現所有之土地被盜挖時，即出面制止，當時甲○○（承租人）和丙○○二人即出面同意恢復土地原狀
        及賠償損失，當時甲○○和丙○○二人均有出面和我談
        和解的事，但簽訂和解書時，只有甲○○一人和我簽約
        」（警卷第四十八頁；偵一卷第三十頁），然此業經被
        告丙○○於警詢及偵查中否認在卷，且被告甲○○於本
        院審理時亦堅稱伊未與被告丙○○一同至百仙製藥廠與
        證人丁○○談和解事宜，參以，該和解書上所載明簽立
        和解書人亦為甲○○與丁○○，核與被告丙○○無關，
        再者，縱認被告丙○○確有陪同被告甲○○前往與證人
        丁○○洽談和解事宜，亦難逕以推認被告丙○○有公訴
        人上開所指竊盜及違反廢棄物清理法之犯行。
  三、此外，本院復查無其他積極證據可資證明被告丙○○有公
      訴人所指上開竊盜及違反廢棄物清理法之犯行，原應諭知
      被告此部分為無罪之判決，惟公訴人認此部分之事實，與
      前開論罪科刑部分之犯罪事實，有修正前刑法第五十六條
      連續犯之裁判上一罪關係（見本院卷第一四七頁），爰不
      另為無罪之諭知，附此敘明。
、無罪部分：
  一、公訴意旨另以：被告甲○○與被告丙○○均未依九十年十
      月二十四日公布施行之廢棄物清理法第二十條規定領有廢
      棄物清除、處理許可證或核備文件，而共同基於意圖為自
      己不法之所有，盜挖他人土地土石再回填廢棄物之犯意聯
      絡，由甲○○於民國九十一年四月二十八日以欲從事農耕
      為由，向丁○○承租臺南縣永康市○○段八六八、八六九
      地號土地，同年間再向乙○○租用乙○○之女周姿菁所有
      之同段八六七地號土地，上開土地於甲○○租用前，均係
      廢耕之旱地，甲○○租用後，自不詳時起，由丙○○以經
      營砂石場為掩飾，兼則僱用挖土機，在該三筆土地挖掘深
      一至三點五米不等之坑洞，竊取數量不詳之上開土地原生
      土方外運，再以廢木材、廢磚土、營建混合物等非屬廢棄
      物清理法所稱廢棄物範圍之營建剩餘土石方回填，另在上
      開八六八地號土地回填掩埋土黃色有臭味粉狀之一般事業
      廢棄物，而從事廢棄物之處理。其間於九十二年二月七日
      經丁○○發現其所有之上開八六八、八六九地號土地遭挖
      掘坑洞，洞旁堆置廢磚、木，甲○○乃與丙○○於同月十
      九日同至李百山經營之百仙製藥廠，由甲○○簽立和解書
      ，承認違約將原有土方開挖，承諾賠償丁○○六十萬元。
      因認被告甲○○此部分所為，涉嫌違反廢棄物清理法第四
      十六條第一項第四款未依同法第四十一條第一項領有廢棄
      物處理許可文件，從事廢棄物處理罪及刑法三百二十條第
      一項之竊盜罪嫌。
  二、按犯罪事實應依證據認定之，無證據不得認定罪事實。次
      按又不能證明被告犯罪，應諭知無罪之判決；刑事訴訟法
      第一百五十四條及第三百零一條第一項分別定有明文。又
      刑事訴訟法第一百六十一條已於九十一年二月八日修正公
      布，其第一項規定：檢察官就被告犯罪事實應負舉證責任
      ，並指出證明之方法，因此檢察官對於起訴之犯罪事實，
      應負提出證據及說服之實質舉證責任，倘所提出之證據不
      足為被告有罪之積極證明，或其指出證明之方法，無從說
      服法院以形成被告有罪之心證，基於無罪推定之原則，自
      應為被告無罪判決之諭知（最高法院九十二年度台上字第
      一二八號判例意旨參照）。
  三、本件公訴意旨認被告甲○○涉犯上開違反廢棄物清理法及
      竊盜犯行，無非以證人丁○○、乙○○於警詢及偵查中之
      指述、耕地委託經營契約書一紙、和解書一紙暨和解現場
      照片二幀、照片十四幀為其論據。訊據被告甲○○矢口否
      認有何竊盜及違反廢棄物清理法之犯行，辯稱：「賠償的
      事情是我答應丁○○，與丙○○無關，當天丙○○也沒有
      去，因為土地是我租起來放東西，我沒有使用的時間那塊
      土地有比平常低一、二公尺，我有挖一個洞，但是沒有堆
      放廢棄物，我堆放的是營建土方，我使用七個月之後把土
      方移走，之後我就沒有堆放東西，後來廢棄物是誰堆放的
      我不知道，丁○○來找我，隔天我有回去看，確實有被人
      家挖洞，有無被堆放廢棄物我不確定，所以我才認為我承
      租的土地有這種情形我有責任，我才同意賠償丁○○六十
      萬元」等語，經查：
  （一）證人即告訴人乙○○於警詢及偵查中證稱：「之前我有
        將土地（八六七地號）承租給甲○○使用一年，租了半
        年之後人就不見了，他說租土地是要放置土堆環保局叫
        我們去看的時候，是丙○○租用的時候，不是甲○○租
        的時候，當時我去看過好幾次，都是一堆一堆土，也有
        很多個洞，有堆放土方及建築廢棄物，但是我不確定是
        不是挖在我的土地上」等語（見警卷第五八至五九頁；
        偵一卷第一二七頁），證人即告訴人丁○○於警詢及偵
        查中證稱：「我在九十一年四月二十八日與甲○○訂定
        契約，該二筆土地有三分（八六八、八六九地號），到
        期日是九十三年四月二十八日，用途僅限經營農業使用
        ，我於九十二年二月七日回去看，看到土地上好的泥土
        被挖起放在旁邊，遺留的坑洞就堆置廢棄的磚塊及木頭
        ，當時我有報警，警方與我到現場看一下要我跟挖土的
        人處理，於九十二年二月十六日又發現泥土遭竊取，便
        與警方一同至現場察看，現場發現挖土人員（即施勝宏
        、陳淵源）」等語（見警卷第四七至四八頁；偵一卷第
        二九至三十頁），然依上開二名在場挖土人員即施勝宏
        、陳淵源於警詢中皆陳稱：陳淵源係受雇於林志全；施
        勝宏是受雇於丙○○，其二人當日在場係因負責操作碎
        石機與怪手攪拌水泥塊，將碎石粉以怪手堆置，是上開
        告訴人所稱其先後二次到達現場，均發現有坑洞及堆置
        廢棄物的情形，無法證明係被告甲○○所為，且上開在
        場之挖土人員非被告甲○○所雇用，亦可徵上開告訴人
        丁○○所稱僅能證明其所有土地土方遭竊盜並遭掩埋廢
        棄物，且告訴人乙○○亦稱其係於事發後由環保局人員
        通知到場察看使得知其所有地號遭盜挖土方及掩埋廢棄
        物，然當時並非被告甲○○承租使用中，是以上開告訴
        人二人之指訴，均無法認定係被告甲○○所為。
  （二）證人丁○○於警詢及偵查中先後證稱：「九十二年二月
        十六日發現所有之土地被盜挖時，即出面制止，當時甲○○（承租人）和丙○○二人即出面同意恢復土地原狀
        及賠償損失，當時甲○○和丙○○二人均有出面和我談
        和解的事，但簽訂和解書時，只有甲○○一人和我簽約
        」（警卷第四十八頁；偵一卷第三十頁），然此經被告
        甲○○於本院審理時供稱因認為其所承租的土地有這種
        情形，基於負責心態，才同意賠償丁○○六十萬元，是
        以，亦不能以被告甲○○與告訴人丁○○有簽訂和解書
        ，即認被告甲○○有公訴人上開所指竊盜及違反廢棄物
        清理法之犯行。
  四、綜上所查，本件公訴人所舉被告甲○○涉嫌竊盜及違反廢
      棄物清理法之證據，均未能說服本院產生有罪之心證，且
      經本院遍查全案卷證，亦無從認定被告甲○○有竊盜及違
      反廢棄物清理法之犯行，則依據刑事訴訟法所揭諸之「無
      罪推定原則」，自應將疑點利益歸於被告，本院自應為被
      告甲○○無罪之諭知。
  五、另被告甲○○於本院審理時固聲請傳喚證人戊○○，證明
      伊係基於負責心態始與告訴人簽立和解書，並非承認伊有
      公訴人所指之犯行，惟本件被告甲○○無罪之理由，已如
      上述，是本院認尚無傳喚證人戊○○之必要，附此敘明。
據上論斷，應依刑事訴訟法第二百九十九條第一項前段、第三百
條、第三百零一條第一項，廢棄物清理法第四十六條第一項第四
款，刑法第十一條前段、第二條第一項但書、第三百三十五條第
一項、修正前刑法第五十五條、第七十四條第一項第二款，中華
民國九十六年罪犯減刑條例第二條第一項第三款、第七條、第十
一條第一項，判決如主文。
本案經檢察官己○○到庭執行職務
中    華    民    國    97    年    1     月    11    日
                  刑事第三庭    審判長法  官   鄧希賢
                                      法  官   包梅真
                                      法  官   張銘晃
以上正本證明與原本無異。
如不服本判決應於收受本判決後10日內向本院提出上訴書狀，並
應敘述具體理由。如未敘述上訴理由者，應於上訴期間屆滿後20
日內向本院補提理由書狀（均須按他造當事人之人數附繕本）「
切勿逕送上級法院」。
                                      書記官   韓若玉
中    華    民    國    97    年    1     月    16    日
附錄本案論罪法條
刑法第335條
意圖為自己或第三人不法之所有，而侵占自己持有他人之物者，
處5年以下有期徒刑、拘役或科或併科1千元以下罰金。
前項之未遂犯罰之。
廢棄物清理法第41條
從事廢棄物清除、處理業務者，應向直轄市、縣（市）主管機關
或中央主管機關委託之機關申請核發公民營廢棄物清除處理機構
許可文件後，始得受託清除、處理廢棄物業務。但有下列情形之
一者，不在此限：
一、執行機關依第五條第二項、第六項、第十二條第一項辦理一
    般廢棄物之回收、清除、處理、再利用。
二、依第八條規定緊急清理廢棄物所指定之設施或設備。
三、依第十四條第二項規定依報經中央主管機關核准之方式清除
    、處理一般廢棄物。
四、依第十八條第一項規定回收、貯存、清除、處理一般廢棄物
    。
五、第二十八條第一項第二款、第三款第二目至第五目、第四款
    之清除機具、處理設施或設備。
六、目的事業主管機關依第三十三條、第三十四條規定自行或輔
    導設置之處理設施。
七、中央主管機關會同中央目的事業主管機關依第三十五條第一
    項設置之設施。
前項公民營廢棄物清除處理機構許可文件之核發，應副知中央主
管機關。
廢棄物清理法第46條
有下列情形之一者，處1年以上5年以下有期徒刑，得併科新臺幣
300萬元以下罰金：
一、任意棄置有害事業廢棄物。
二、事業負責人或相關人員未依本法規定之方式貯存、清除、處
    理或再利用廢棄物，致污染環境。
三、未經主管機關許可，提供土地回填、堆置廢棄物。
四、未依第四十一條第一項規定領有廢棄物清除、處理許可文件
    ，從事廢棄物貯存、清除、處理，或未依廢棄物清除、處理
    許可文件內容貯存、清除、處理廢棄物。
五、執行機關之人員委託未取得許可文件之業者，清除、處理一
    般廢棄物者；或明知受託人非法清除、處理而仍委託。
六、公民營廢棄物處理機構負責人或相關人員、或執行機關之人
    員未處理廢棄物，開具虛偽證明。


司法院資訊處製作；財團法人民間司法改革基金會備份。
